# 求总承包与分包的会计核算，相关的依据是什么？

提问人：zjjnzwlh 时间：2010-05-07 17:06:42
工程总承包商将部分工程分包给另一具有施工资质的公司实施，总承包商如何确认收入？如何进行会计处理？最主要还是确认收入和会计处理的依据是什么？

回答人：chenyiwei
回复 楼主 zjjnzwlh 的帖子一般是按照总包合同的总价款确认收入，支付分包商的价款作为成本。除非该分包是甲方指定的，总包商并未参与相关分包价款的谈判，且如果出现问题均由甲方直接与分包商交涉解决，与总包方无关，总包方不承担责任。 类似问题在本版面以前讨论过。